【裁判字號】    89,易,1454
【裁判日期】    890612
【裁判案由】    恐嚇等
【裁判全文】
臺灣臺南地方法院刑事判決                        八十九年度易字第一四五四號
    公  訴  人  臺灣台南地方法院檢察署檢察官
    被      告  乙○○
    選任辯護人  蘇明道
右列被告因恐嚇案件，經檢察官提起公訴（八十九年度營偵字第四二一號），本院判
決如左：
    主  文
乙○○未經許可持有刀械，處有期徒刑參月，如易科罰金，以參佰元折算壹日，扣案
之武士刀乙把沒收；又以加害生命之事，恐嚇他人致生危害於安全，處有期徒刑伍月
，如易科罰金，以參佰元折算壹日，扣案之武士刀乙把沒收。應執行有期徒刑陸月，
如易科罰金，以參佰元折算壹日，扣案之武士刀乙把沒收。
    事  實
一、乙○○素行不良，曾犯違反槍砲彈藥刀械管制罪及妨害自由罪等前科，其中所犯
    妨害自由罪，於民國八十八年間經最高法院判處有期徒刑七月，緩刑二年，現仍
    緩刑期內，竟仍不知悔改。其自七十五年十二月間起，即未經許可，持有武士刀
    乙把，將該刀藏放於台南縣北門鄉三寮灣三光村三鄰七十號住處內。嗣於八十九
    年二月六日二十二時許，在上開住處，因酒後懷疑其妻甲○○有外遇，即另行起
    意，持該把武士刀，向甲○○恐嚇稱：要殺死你云云，致甲○○心生畏懼而危害
    其安全。嗣經甲○○趁隙奪下該武士刀報警處理，而為警查獲，並扣得乙○○所
    有之該武士刀一把。
二、案經甲○○訴由台南縣警察局學甲分局報請台灣台南地方法院檢察署檢察官偵查
    起訴。
    理  由
甲、認定事實方面：
一、違反槍砲彈藥刀械管制條例罪部分：
    右揭被告乙○○未經許可持有武士刀之事實，業據被告乙○○於警訊時及偵審中
    坦承不諱，並有該武士刀乙把扣案可資佐證。又該刀經請台南市警察局鑑定結果
    ，認係屬槍砲彈藥刀械管制條例之刀械武士刀，有台南市警察局八十九年三月三
    十一日八九警保字第六二五八六號函在卷可參。罪證明確，被告乙○○犯行堪以
    認定。
二、恐嚇罪部分：
    訊據被告乙○○矢口否認有恐嚇犯行，辯稱：伊當時係持該武士刀要自殺，並未
    揚言要殺死甲○○云云。惟查：右揭恐嚇之事實，業據告訴人甲○○於警訊中指
    訴綦詳，並有武士刀乙把扣案足稽。參以被告若係單純持武士刀要自殺，恆情其
    妻即告訴人甲○○基於夫妻情誼，僅須加以勸止即可，豈有將該武士刀持往報警
    處理，並於警訊時指訴被告持該刀恐嚇要殺害伊之理乙情觀之，足見告訴人甲○
    ○於警訊時之指訴應與事實相符，足以採信，罪證明確，被告犯行堪以認定。告
    訴人甲○○嗣於偵審中改稱：被告持武士刀係要自殺，並未恐嚇伊云云，無非事
    後迴護被告之詞，被告所辯亦顯係事後畏罪卸責之詞，均不足採信。又本件事證
    已明，被告辯護人聲請傳訊證人陳秀吉、曾嘉豪，即無必要，併此敘明。
乙、論罪科刑方面：
    核被告所為，係違反槍砲彈藥刀械管制條例第十四條第三項之未經許可持有刀械
    罪及刑法第三百零五條之恐嚇罪。按被告其自七十五年十二月間起，即犯上開未
    經許可持有刀械罪，迄至八十九年二月六日始持該刀犯恐嚇罪，足見其主觀上顯
    難認持有該刀之始，即預有以該刀犯該恐嚇罪之牽連犯意，亦即二罪間顯乏主觀
    上牽連之犯意，被告係另行起意犯恐嚇罪，已足認定。故其所犯上述二罪，犯意
    各別，罪質互異，應予分論併罰。公訴人認被告所犯上述二罪間，有方法與結果
    之牽連關係，為牽連犯乙節，尚有未合。爰審酌被告之不良素行、犯罪之動機、
    手段、目的、所生危害（持刀恐嚇殺人部分所生危害非輕），與告訴人係夫妻關
    係，告訴人表示願原諒其犯行，及其犯罪後態度等一切情狀，分別量處如主文所
    示之刑，並定其應執行刑及諭知易科罰金之折算標準，以示懲儆。扣案之武士刀
    乙把，為違禁物，應依法宣告沒收。
丙、據上論斷，應依刑事訴訟法第二百九十九條第一項前段，槍彈藥刀械管制條例
    第十四條第三項，刑法第十一條前段，第三百零五條、第四十一條、第三十八條
    第一項第一款、第五十一條第五款，罰金罰鍰提高標準條例第一條前段、第二條
    ，判決如主文。
本案經檢察官吳岳輝到庭執行職務。
中      華      民      國      八十九      年      六    月    十二    日
                              臺灣臺南地方法院刑事第一庭
                                  法  官  柯  顯  卿
右正本證明與原本無異
如不服本判決應於送達後十日內向本院提出上訴狀
                                  書記官  盧  立  勇
中      華      民      國      八十九       年     六    月     十三   日
附錄法條
槍砲彈藥刀械管制條例第十四條第三項：
  未經許可，持有或意圖販賣而陳列刀械者，處一年以下有期徒刑、拘役或新臺幣五
  十萬元以下罰金。
刑法第三百零五條：
  以加害生命、身體、自由、名譽、財產之事恐嚇他人致生危害於安全者，處二年以
  下有期徒刑、拘役或三百元以下罰金。


司法院資訊處製作；財團法人民間司法改革基金會備份。
